【裁判字號】    90,易,381
【裁判日期】    900720
【裁判案由】    賭博
【裁判全文】
臺灣宜蘭地方法院刑事判決                            九十年度易字第三八一號
    公  訴  人  臺灣宜蘭地方法院檢察署檢察官
    被      告  乙○○
    被      告  甲○○
右列被告因賭博案件，經檢察官提起公訴（九十年度偵字第七五三號），本院判決如
左：
    主  文
甲○○意圖營利供給賭博場所，處有期徒刑肆月，如易科罰金，以參佰元折算壹日。
扣案之抽頭金壹萬貳仟元、骰子參顆、天九牌壹副均沒收。
乙○○幫助意圖營利供給賭博場所，處有期徒刑貳月，如易科罰金，以參佰元折算壹
日。
    事  實
一、甲○○基於意圖營利之犯意，於九十年二月十九日晚上二十二時許起，向乙○○
    借用乙○○所承租位於宜蘭縣宜蘭市○○街七巷十八號住處供給他人聚眾賭博，
    而乙○○亦基於幫助之犯意，提供前揭場所供甲○○為前揭目的使用，期間甲○
    ○提供其所有天九牌一副及骰子三顆為賭具，並以電話通知賭客前往前揭處所賭
    博財物，由賭客輪流作莊，自由下注，以比大小之方式賭博財物，甲○○並於每
    次輸贏後，向贏家抽取一百元至五百元不等之抽頭金。嗣於同月二十日凌晨一時
    二十分許，適有賭客胡朝芳、鄭宏鎮、黃順德、藍幼、許玄忠、林讚炘及胡家源
    等人在該處賭博時，為警當場查獲，並扣得上開賭具天九牌一副、骰子三顆及一
    萬二千元之抽頭金。
二、案經宜蘭縣警察局宜蘭分局報請偵辦。
    理  由
一、訊據被告甲○○對於前揭犯罪事實坦承不諱，被告乙○○對於被告甲○○等人於
    前揭住處以天九牌賭博等事實坦承，惟否認有何幫助供給賭博場所犯行，辯稱：
    因為彼此是好友所以才供甲○○使用，然未收取酬金云云，惟查：被告乙○○於
    警訊中供稱：我知道他在賭博並主持抽頭等語（見九十年二月三十日警訊筆錄）
    ；於偵查中供稱：因為大家是好友，所以我答應他們工作之餘到我住處玩等語（
    見九十年二月二十日偵訊筆錄），同案被告甲○○亦供稱：場所是乙○○租的，
    我是去賭博，我約朋友至該處玩麻將並再打天九牌等語（見九十年二月二十日偵
    訊筆錄），由被告及同案被告甲○○前揭供述得知，被告乙○○知悉同案被告甲
    ○○及其朋友前往租用住所是為賭博之目的，且已明確表示將前揭場所供給被告
    甲○○及其朋友進行賭博行為，其客觀行為已徵其幫助甲○○提供賭博場所之主
    觀犯意，至於是否收取酬金與其幫助行為無涉，被告前揭辯詞不足採信，此外，
    有胡朝芳、鄭宏鎮、黃順德、藍幼、許玄忠、林讚炘、胡家源等人於警訊中供述
    佐證，且有扣案天九牌一副、骰子三顆及一萬二千元抽頭金在卷可稽，被告二人
    犯行堪已認定。
二、核被告甲○○所為係犯刑法第二百八十六條意圖營利供給賭博場所罪及聚眾賭博
    罪，被告乙○○所為係犯刑法第三十條、第二百六十八條前之幫助意圖營利供給
    賭博場所罪。被告甲○○所犯上開二罪間，有方法、結果之牽連關係，應依牽連
    犯之規定從一情節較重之意圖營利供給賭博場所罪處斷。公訴人起訴意旨僅論及
    意圖營利供給賭博場所之行為，然意圖營利聚眾賭博部分與起訴部分，有牽連犯
    之裁判上一罪關係，已如前述，自為起訴效力所及，本院應一併審理；另公訴意
    旨雖認為本件為連續犯，惟被告本次所為單一次提供場所供他人進行約二小時許
    、繼續性之聚賭行為，就其與賭客間之行為態樣、互動關係及客觀事實判斷，僅
    該當於刑法上單純一罪之概念，與刑法上連續犯尚屬有間，公訴意旨此部份容有
    誤會，附此敘明。又被告乙○○係幫助犯，應依法減輕其刑。爰審酌被告甲○○
    之素行、犯罪動機、聚眾賭博對社會造成不良風氣及犯罪後之態度，及被告乙○
    ○基於幫助友人而觸犯本件罪行、對社會造成之不良影響、犯罪後態度等一切情
    狀，分別量處如主文所示之主刑，並分別諭知易科罰金之折算標準。扣案之天九
    牌一副、骰子三顆為被告甲○○所有、供犯罪所用之物，至抽頭金一萬二千元為
    被告犯罪所得之物，業據被告供承在卷，分別依刑法第三十八條第一項第二款、
    第三款宣告沒收。
據上論斷，應依刑事訴訟法第二百九十九條第一項前段，刑法第二百六十八條、第三
十條、第五十五條、第四十一條第一項、第三十八條第一項第二款、第三款，罰金罰
鍰提高標準條例第一條前段、第二條，判決如主文。
本案經檢察官廖允松到庭執行職務
中      華      民      國      九十      年   七      月       二十    日
                                       臺灣宜蘭地方法院刑事第二庭
                                           法  官  李  毓  華
右正本證明與原本無異。
如不服本判決，應於判決送達後十日內向本院提出上訴狀。(應附繕本)
                                           書記官  林  慶  生
中      華      民      國      九十      年   七      月     二十四    日
附註法條：
刑法第二百六十八條意圖營利，供給賭博場所或聚眾賭博者，處三年以下有期徒刑，
得併科三千元以下罰金。


司法院資訊處製作；財團法人民間司法改革基金會備份。
